【裁判字號】    98,易,384
【裁判日期】    980304
【裁判案由】    毒品危害防制條例
【裁判全文】
臺灣臺北地方法院刑事判決               98年度易字第384號
公  訴  人  臺灣臺北地方法院檢察署檢察官
被      告  甲○○
                    （另案於臺灣臺北監獄執行中）
上列被告因違反毒品危害防制條例案件，經檢察官提起公訴（97
年度毒偵字第3597號），被告就被訴事實為有罪之陳述，經告知
簡式審判程序之旨，並聽取當事人之意見後，本院裁定進行簡式
審判程序，茲判決如下：
    主  文
甲○○施用第二級毒品，累犯，處有期徒刑柒月。扣案含第二級
毒品甲基安非他命成分白色透明結晶塊壹袋（不含空包裝袋，驗
餘淨重零點壹玖零捌公克）沒收銷燬之，包裝上開含第二級毒品
甲基安非他命成分白色透明結晶塊之空分裝袋壹只沒收。
    事  實
一、甲○○前因施用毒品案件，經臺灣板橋地方法院以88年度毒
    聲字第4366號裁定送觀察、勒戒後，認無繼續施用毒品傾向
    ，由臺灣板橋地方法院檢察署檢察官以88年度毒偵字第2975
    號、89年度毒偵字第441號為不起訴處分確定，又因施用毒
    品案件，經臺灣板橋地方法院以94年度簡字第5806號判處有
    期徒刑4月確定，另因犯贓物罪，經同法院以94年度簡字第
    4594號判處有期徒刑3月確定，上開二罪，再經同法院以95
    年度聲字第733號定其應執行有期徒刑6月確定，於民國95年
    6月8日縮刑期滿執行完畢，復因施用毒品案件，經臺灣板橋
    地方法院以96年度簡字第7946號判處有期徒刑6月確定，於
    97年10月4日縮短刑期執行完畢；猶不知悔改，竟基於施用
    第二級毒品甲基安非他命之犯意，於97年10月28日晚間18時
    分許，在臺北縣中和市景安捷運站公共廁所內，以將甲基安
    非他命置於玻璃球內點火燒烤成煙霧後吸食之方式，施用甲
    基安非他命1次，嗣於同年10月30日晚間17時40分許，因形
    跡可疑於臺北市○○區○○路200號前為警盤查後，經其同
    意接受搜索，並扣得甲○○所有之含甲基安非他命成分之白
    色透明結晶塊1袋（毛重0.3910公克、驗餘淨重0.1908公克
    ），而查悉上情。
二、案經臺北縣政府警察局海山分局報請臺灣臺北地方法院檢察
    署檢察官偵查起訴。
    理  由
一、本件被告甲○○所犯之罪，非死刑、無期徒刑或最輕本刑有
    期徒刑3年以上之罪，亦非高等法院管轄第一審案件，且於
    審理程序進行中，被告先就被訴事實為有罪之陳述，經告知
    被告簡式審判程序之旨，並聽取檢察官、被告之意見後，本
    院裁定進行簡式審判程序，是本件之證據調查，依刑事訴訟
    法第273條之2規定，不受同法第159條第1項、第161條之2、
    第161條之3、第163條之1及第164條至第170條規定之限制，
    合先敘明。
二、上揭犯罪事實，業經被告甲○○坦承不諱，且其於97年10月
    30日經警查獲後所採集之尿液經送檢驗後，確呈安非他命及
    甲基安非他命類陽性反應，此有台灣檢驗科技股份有限公司
    濫用藥物檢驗報告書1紙在卷可稽（見97年度毒偵字第3597
    號卷第47頁），復有臺北縣政府警察局海山分局毒品案件尿
    液檢體編號及姓名對照表附卷可按，又扣案之白色透明結晶
    塊1袋（毛重0.3910公克、驗餘淨重0.1908公克）經送驗結
    果，亦呈第二級毒品甲基安非他命反應，有交通部民用航空
    局航空醫務中心97年11月28日航藥鑑字第09 75992號鑑定書
    、臺北縣政府警察局海山分局搜索扣押筆錄、扣押物品目錄
    表可稽，足認被告上揭施用第二級毒品之自白與事實相符，
    堪予採信。查，被告有事實欄一所載施用毒品行為經觀察勒
    戒、強制戒治執行完畢，又於前揭觀察勒戒執行完畢後之5
    年內，分別因再犯施用毒品行為經追訴處罰等情，有臺灣高
    等法院被告前案紀錄表可按。本件被告施用行為固然在前揭
    觀察勒戒執行完畢5年後再犯，惟按毒品危害防制條例第20
    條、第23條等規定觀之，就施用毒品者，祇於「初犯」及「
    五年後再犯」二種情形，有其追訴條件之限制，即須於初犯
    經觀察、勒戒或強制戒治釋放後，5年內均無施用毒品之行
    為，始能認其前所實施之觀察、勒戒或強制戒治已足遮斷毒
    癮，而得於5年後再犯時，再予適用初犯之規定，重行觀察
    、勒戒等程序。倘5年內已經再犯，被依法追訴處罰，縱其
    第3次（或第3次以上）施用毒品之時間在初犯釋放5年以後
    ，即與「五年後再犯」之情形有別，且因已於「五年內再犯
    」，顯見其再犯率甚高，原實施觀察、勒戒或強制戒治，已
    無法收其實效，而無5年戒斷期之存在，自無再經觀察、勒
    戒及強制戒治之必要，應得逕行追訴處罰（最高法院95年度
    第7次刑事庭會議紀錄、95年度臺上字第1071號判決意旨參
    照）。從而本件事證已臻明確，應依法論科。
三、核被告所為，係犯毒品危害防制條例第10條第2項之施用第
    二級毒品甲基安非他命罪。其於施用前後持有第二級毒品甲
    基安非他命之低度行為，應為施用之高度行為所吸收，不另
    論罪。查被告有如事實欄一所載犯罪科刑及執行之紀錄，有
    臺灣高等法院被告前案紀錄表在卷可稽，是被告於有期徒刑
    執行完畢後5年內，故意再犯本件有期徒刑以上之罪，應依
    刑法第47條第1項之規定，論以累犯，並加重其刑至2分之1
    。爰審酌被告歷經觀察勒戒之矯治處遇，仍無法戒除毒癮；
    又其曾有如事實欄所載之施用毒品前案，卻無法戒慎警惕，
    顯見其毒癮不輕；惟被告之犯罪行為主要係戕害自身，並未
    直接積極損害他人之利益，另參酌被告施用毒品之次數僅1
    次，以及犯罪後坦承施用第二級毒品犯行，態度尚可等一切
    情狀，量處如主文所示之刑。又查扣案白色透明結晶塊1袋
    既含有第二級毒品甲基安非他命成分，業如前述，應依毒品
    危害防制條例第18條第1項前段規定，宣告沒收銷燬之；包
    裝上開含第二級毒品甲基安非他命結晶塊之空包裝袋1只，
    有防止毒品裸露、逸出及潮濕之功用，並便於攜帶使用，為
    被告所有供犯本罪所用之物，業據被告陳明在卷，應依刑法
    第38條第1項第2款之規定宣告沒收。
據上論斷，應依刑事訴訟法第284條之1、第273條之1第1項、第
299條第1項前段，毒品危害防制條例第10條第2項、第18條第1項
前段，刑法第11條前段、第47條第1項、第38條第1項第2款，判
決如主文。
本案經檢察官蔡偉逸到庭執行職務。
中    華    民    國    98    年     3    月     4    日
                  刑事第十庭    法  官    呂煜仁
上正本證明與原本無異。
如不服本判決應於收受送達後10日內向本院提出上訴書狀，並應
敘述具體理由；其未敘述上訴理由者，應於上訴期間屆滿後20日
內向本院補提理由書（圴須按他造當事人之人數附繕本）「切勿
逕送上級法院」。
                                書記官    曹尚卿
中    華    民    國    98    年    3     月    4     日
附錄本案論罪科刑法條全文：
毒品危害防制條例第10條：
施用第一級毒品者，處六月以上五年以下有期徒刑。
施用第二級毒品者，處三年以下有期徒刑。


司法院資訊處製作；財團法人民間司法改革基金會備份。
